臺灣新竹地方法院刑事判決　　　　　　　　　　　　　　九十一年度交易字第七號
　　公　訴　人　臺灣新竹地方法院檢察署檢察官
　　被　　　告　乙○○
右列被告因公共危險等案件，經檢察官提起公訴（九十年度偵字第五七一六號），本
院判決如左：
    主  文
乙○○服用酒類，不能安全駕駛動力交通工具而駕駛，累犯，處拘役參拾日，如易科
罰金以參佰元折算壹日。又於公務員依法執行職務時，當場侮辱，累犯，處有期徒刑
參月，如易科罰金，以參佰元折算壹日。
    事  實
一、乙○○曾有竊盜、妨害自由、違反麻醉藥品管理條例案件等多項前科，最後一次
    係於民國八十九年間因贓物罪，經本院以八十九年度易字第一四七號判處有期徒
    刑四月，嗣經台灣高等法院以八十九年度上易字第二八五二號駁回乙○○之上訴
    而告確定，乙○○則於九十年四月二十五日易科罰金執行完畢。
二、乙○○仍不知悔改，於九十年九月二十四日晚間某時許，在不詳地點飲用品名、
    數量不詳之酒類後，明知飲酒過量情形下駕車將導致其注意能力減低，反應能力
    變慢，而不能安全駕駛，此時若駕車行駛於馬路上，隨時有致他人於死傷之危險
    ，且當時其已達不能安全駕駛動力交通工具之狀態，竟仍騎乘車號ＭＷＫ－九九
    ０號（起訴書誤載為ＭＮＫ－九九號）機車、附載友人吳錦文上路，迄至同日二
    十二時五十一分許，乙○○將該機車駛進新竹縣竹東鎮○○路一八八號元邦大國
    社區地下室停車場時，因酒後對於車前狀況之注意能力減低，不慎撞毀該社區地
    下停車場之柵欄，旋即為該社區管理員甲○○在警衛室透過監視螢幕得悉，甲○
    ○雖前往地下室處理，但未見到乙○○、吳錦文二人，甲○○返回警衛室就此事
    欲製作報告時，乙○○偕同吳錦文至警衛室對甲○○稱要拜訪居住該社區之友人
    ，嗣甲○○帶同乙○○、吳錦文上樓尋找，然無所獲，三人回到警衛室時，乙○
    ○竟將換證箱搗毀（毀損部分因撤回告訴，業經公訴人另為不起訴處分），甲○
    ○隨即報警，經前來處理之新竹縣警察局竹東分局二重埔警員周公亮勸諭和解後
    ，乙○○立即與吳錦文離開現場。惟同日二十三時三十五分許（起訴書漏載三十
    五分許），乙○○又單獨跑回元邦大國社區之警衛室，忽而叫囂「阿扁當總統，
    國家欠他很多」，忽而自稱為民主進步黨黨員，認識很多人，歷時達十分鐘之久
    ，甲○○只得再度報警，三分鐘後新竹縣警察局竹東分局二重埔派出所警員曾憲
    晴、周公亮、江朝南、呂洪青到場依法執行職務，渠等詢問乙○○姓名時，乙○
    ○竟回以其係現任總統之女陳幸妤之老公，前述警員見乙○○已有酒後鬧事之現
    象，遂勸導其返家休息勿擾人安寧，詎乙○○當場以客家話「走狗」、「雞巴心
    」（意指女性之陰蒂）辱罵前述執勤之警員，警員為避免乙○○發生危險，乃將
    乙○○帶回竹東分局二重埔派出所，乙○○在該派出所內，仍接續以客家話「屌
    你媽」（與台語「幹你娘」同義）、「狗仔」（意指畜生）、「屌你子公」（意
    指幹你祖宗）、「賽你的雞巴」（意指吃女性生殖器官）辱罵前述警員。迨翌日
    即同年九月二十五日凌晨四時三十九分許，經警對乙○○施以呼氣酒精濃度測試
    ，仍高達每公升零點五八毫克。
二、案經新竹縣警察局竹東分局報告臺灣新竹地方法院檢察署檢察官偵查起訴。
   理  由
一、訊之被告乙○○固坦承於右揭時地騎車撞毀元邦大國地下停車場之柵欄，且嗣後
    口出前開穢語，惟矢口否認有何酒後駕車或妨害公務犯行，辯稱：因煞車不靈致
    撞毀柵欄，之後才與友人即證人吳錦文一同喝酒，飲酒後並未再駕駛交通工具，
    而口出穢語部分，因當時未服用精神疾病之藥物才會說髒話，但均非辱罵警員，
    在元邦大國社區時是罵證人吳錦文，至派出所後則係罵自己之太太云云。經查：
（一）酒後駕車部分：
    (1)被告於九十年九月二十四日二十二時五十一分許，騎乘車號ＭＷＫ－九九０號
      機車、附載證人吳錦文，將該機車駛入新竹縣竹東鎮○○路一八八號元邦大國
      社區地下室停車場時，不慎撞毀該社區地下停車場之柵欄，迄同年九月二十五
      日凌晨四時三十九分許，被告呼氣酒精濃度測試值仍高達每公升零點五八毫克
      等情，業據被告坦認在卷，核與證人甲○○就其見聞證述之詞相符，並有現場
      照片八幀、監視錄影帶翻拍照片七幀、酒測數據一紙、刑法第一百八十五條之
      三案件測試觀察紀錄表一張附卷可稽，此部份堪信為實在。
    (2)被告雖辯稱將地下室停車場柵欄撞壞後才喝酒，但對於飲酒之時間、地點及後
      續經過情形，前後供述不一，在警訊中係稱：撞毀柵欄後，友人拿了一瓶米酒
      頭，二人走到社區旁之小吃店各飲半瓶，之後於同日二十三時三十五分又回到
      元邦大國社區大廳吼叫吵鬧，警衛就報警處理（見偵查卷第六頁）；於偵查中
      改稱：係把柵欄撞壞後要到警衛室前，證人吳錦文說喝點酒，緩和一下，其遂
      與證人吳錦文共飲米酒（見偵查卷第二七頁）；於本院調查時復改口：當天元
      邦大國之警衛曾報警二次，第一次是將地下室停車場之柵欄弄壞後，警察勸諭
      和解便離開，之後其與證人吳錦文到地下室喝酒，喝完酒後二人走路上警衛室
      ，嗣因與警衛就護欄一事起爭執，其因喝酒沒站穩，拍了換證箱，換證箱倒了
      ，警衛又報警，後來被警察用警車送往警局製作筆錄（見本院九十一年六月十
      七日訊問筆錄）。查被告此揭供述，前後明顯不一致，雖證人吳錦文附和被告
      於警訊時之供述，證述：「當時被告載我，因煞車失靈才撞到柵欄，我們去找
      朋友，但他不在，車子在，後來回來在雜貨店等，我們喝酒，酒是我們帶去的
      ，後來我們與警衛談判賠償事宜」等語，然證人吳錦文與被告係朋友關係，不
      無迴護被告之可能，加以被告前後所供互有差異，則被告關於何時飲酒之各種
      陳述，均不得遽採。次查，證人甲○○對此證稱：其在警衛室透過監視螢幕得
      悉地下室停車場柵欄遭撞毀後，立即前往地下室處理，但未見到被告或證人吳
      錦文，其返回警衛室就此事欲製作報告時，被告偕同同行之友人至警衛室，聲
      稱要拜訪居住該社區之另一名朋友，當時被告看起來已經喝醉酒，證人吳錦文
      也有酒意，從被告騎車衝撞地下室停車場之柵欄至被告第一次至警衛室為止，
      這段期間僅三分鐘，其未曾看到被告再回去地下室，亦未曾看到被告與同行之
      友人一起喝酒（見偵查卷第四七頁反面、本院九十一年七月二日訊問筆錄）；
      證人周公亮警員於偵查中亦證稱；其第一次接獲報案至元邦大國社區處理時，
      被告與證人吳錦文均已酒氣沖天，且有大吵大叫之舉止，其了解柵欄被撞毀之
      情形後，被告與證人吳錦文自行離去，其則回去執勤（見偵查卷第四二頁反面
      ）。衡諸被告就毀損部分早於九十年九月二十五日，即與負責管理元邦大國社
      區之將富建設股份有限公司達成和解，有和解書一紙在卷可按，證人甲○○自
      無故意作不利於被告之證詞之必要，而證人周公亮身為公務員，殊無甘冒偽證
      風險設詞誣陷之可能，且渠等所證互核一致，自屬可取，足認被告於騎車撞毀
      停車場柵欄前，已有飲酒之事實。
    (3)再依證人甲○○所證，元邦大國社區地下室停車場之入口可容二輛自小客車同
      時進出，而柵欄之長度僅達地下室入口之三分之二，故平常柵欄圍著時，機車
      尚可從柵欄旁通行（見本院九十一年七月二日訊問筆錄），經核與卷附之現場
      照片、監視錄影帶翻拍照片所示相符。準此，被告駕駛前開機車駛入地下室停
      車場時，既有足夠之空間得以通過，卻不慎撞毀柵欄，顯然當時注意能力甚低
      ，又參以證人甲○○、周公亮所證渠等見聞被告酒氣沖天、酒意甚濃，且被告
      於翌日凌晨四時三十九分許之酒測數據尚高達每公升零點五八毫克，堪信被告
      於九十年九月二十四日晚間二十二時五十一分許，駕駛右開機車駛入元邦大國
      社區地下室停車場前，其業已達到酒後不能安全駕駛動力交通工具之狀態，則
      其酒後仍騎乘機車，自屬刑法第一百八十五條之三規定處罰之行為。被告此部
      份所辯，尚不可取。
（二）妨害公務部分：
      被告於九十年九月二十四日二十三時三十五分許，單獨跑回元邦大國社區之警
      衛室，叫囂達十分鐘之久後，經證人甲○○再度報警，三分鐘後新竹縣警察局
      竹東分局二重埔派出所警員曾憲晴、周公亮、江朝南、呂洪青到場依法執行職
      務，被告除胡亂答稱係現任總統之女陳幸妤之老公外，並當場以客家話「走狗
      」、「雞巴心」辱罵前述執勤之警員，嗣經警帶回竹東分局二重埔派出所後，
      被告仍在該派出所內接續以客家話「屌你媽」、「狗仔」、「屌你子公」、「
      賽你的雞巴」辱罵前述警員，業經證人甲○○、周公亮證述在卷，並有錄音帶
      暨譯文附卷可參。被告雖為前開辯解，然由錄音帶譯文之對話：「警察：你叫
      什麼名字？被告：我是陳幸妤的老公，警察：報你自己的名字，你報別人的名
      字做什麼？被告：我甘苦啦，我甘苦‧‧警察：我載你啊。被告：你哪裡的警
      察？警察：二重的‧‧被告：警察，好好喔，嘿嘿嘿，警察了我喔，國民黨的
      走狗，雞巴心。警察：你說什麼雞巴心，你說什麼？被告：國民黨我說錯，是
      民進黨‧‧警察：喝了酒就回家啊。被告：好久沒吃公家飯啊。警察：你剛剛
      說什麼，你再說一句。被告：我要回家，我要回家，公事公辦‧‧警察：住哪
      裡？被告：二重埔。警察：過來，起來，起來，銬起來保護他。被告：哈哈哈
      ，屌你媽，狗仔，對我喔‧‧」，可以明顯看出被告並非至泥醉之程度，神智
      尚清楚，知悉與其對話之人係警員，且曾詢問警員任職何處，是其所辯當時係
      辱罵證人吳錦文或配偶云云，顯係飾卸之詞，並不可採。至於被告所辯未服用
      精神病藥物一節，查被告自承其所罹患之精神疾病均在為恭紀念醫院就診，經
      本院函詢為恭紀念醫院查證結果，被告於八十六年九月二十八日至同年十月三
      十日因多重藥物濫用（安非他命、強力膠）之器質性精神病住院診治，八十六
      年十二月六日至八十七年一月十三日亦因強力膠濫用之器質性精神病住院，八
      十六年十一月八日、十一月二十二日、十二月六日則均為門診治療，最近則係
      九十一年八月十一日因情緒激動、失眠、喝酒、幻聽至該院急診，此有為恭紀
      念醫院九十一年九月十一日出具之（九一）為恭醫字第九一０七四五號函暨所
      附之病例摘要說明一份在卷足考。由此觀之，被告自八十七年一月十四日起至
      本件案發時之九十年九月二十四日、二十五日為止，已有三年多不曾因精神疾
      病就診，自無相關藥物需要服用，被告所辯因未服用藥物而口出穢語，實不可
      取，況且本件案發後約十個多月，被告始因情緒激動、失眠、喝酒等因素急診
      ，益徵被告於案發時之精神狀態尚屬良好。
（三）本案事證已臻明確，被告前開犯行，均堪認定。
二、核被告乙○○所為，係犯刑法第一百八十五條之三公共危險罪、第一百四十條第
    一項之侮辱公務員罪。被告所犯上開二罪間，犯意各別，罪名不同，應予分論併
    罰。又被告有竊盜、妨害自由、違反麻醉藥品管理條例案件等多項前科，最後一
    次係於八十九年間因贓物罪，經本院以八十九年度易字第一四七號判處有期徒刑
    四月，嗣經台灣高等法院以八十九年度上易字第二八五二號駁回被告之上訴而告
    確定，被告於九十年四月二十五日易科罰金執行完畢，有台灣高等法院被告全國
    前案紀錄表一份在卷可憑，此次再犯前述二件有期徒刑以上之罪，均為累犯，各
    應依刑法第四十七條加重其刑。爰審酌被告係高中畢業，智識程度頗佳，明知政
    府宣導酒後不得駕車之禁令歷時甚久，酒醉駕車危害大眾交通安全至鉅，竟置若
    罔聞，又以不堪之言語辱罵執勤員警，目無法紀，犯後多所飾卸，態度不佳，惟
    念及被告就毀損部分已與被害人達成和解，尚知悔悟等一切情狀，分別諭知如主
    文所示之刑，併均諭知易科罰金之折算標準。
據上論斷，應依刑事訴訟法第二百九十九條第一項前段，刑法第一百八十五條之三、
第一百四十條第一項、第四十七條、第四十一條第一項前段，罰金罰鍰提高標準條例
第一條前段、第二條，判決如主文。
本案經檢察官陳榮林到庭執行職務。
中      華      民      國    九十一    年     十二     月     十六     日
                                臺灣新竹地方法院刑事第一庭
                                    法  官  李珮瑜
右正本證明與原本無異。
如不服本判決，應於判決送達後十日內向本院提出上訴狀（應附繕本），上訴於臺灣
高等法院。
                                    書記官  龔紀亞
中      華      民      國    九十一    年     十二     月     十六     日
附錄法條：
刑法第一百八十五條之三
服用毒品、麻醉藥品、酒類或其他相類之物，不能安全駕駛動力交通工具而駕駛者，
處一年以下有期徒刑、拘役或三萬元以下罰金。
刑法第一百四十條第一項
於公務員依法執行職務時，當場侮辱，或對於其依法執行之職務公然侮辱者，處六月
以下有期徒刑、拘役或一百元以下罰金。
